臺灣桃園地方法院民事簡易判決
111年度桃簡字第985號
原告  吳上恩
被告  葉政穎
上列當事人間債務人異議之訴事件，本院判決如下：
　　主    文
原告之訴駁回。
訴訟費用由原告負擔。
    事實及理由
一、原告主張：被告執桃園市○○區○○○○○000○○○○○0000號調解書
    為執行名義（下稱系爭執行名義），聲請對伊為強制執行，
    經本院以111年度司執字第13611號清償債務強制執行事件受
    理在案（下稱系爭執行事件），並囑託臺灣士林地方法院以
    111年度司執助字第3325號為強制執行，對伊薪資債權及存
    款債權核發執行命令（下稱系爭執行命令），惟伊收入已不
    敷維持其生活所必需，系爭執行命令違反強制執行法第52條
    及第122條規定，爰提起本件債務人異議之訴等語。並聲明
    ：系爭執行事件之執行程序應予撤銷。
二、按執行名義成立後，有消滅或妨礙債權人請求之事由發生，
    或執行名義無確定判決同一之效力者，於執行名義成立前，
    如有債權不成立或消滅或妨礙債權人請求之事由發生，債務
    人始得於強制執行程序終結前提起異議之訴，此觀強制執行
    法第14條第1項、第2項之規定自明。次按當事人或利害關係
    人，對於執行法院強制執行之命令，或對於執行法官、書記
    官、執達員實施強制執行之方法，強制執行時應遵守之程序
    ，或其他侵害利益之情事，得於強制執行程序終結前，為聲
    請或聲明異議，強制執行法第12條第1項前段定有明文。又
    原告之訴，依其所訴之事實，在法律上顯無理由者，法院得
    不經言詞辯論，逕以判決駁回之，民事訴訟法第249條第2項
    第2款定有明文。該所謂在法律上顯無理由，係指依原告訴
    狀內記載之事實觀之，在法律上顯然不能獲得勝訴之判決者
    而言（最高法院107年度台上字第1662號民事判決意旨參照
    ）。
三、經查，被告執系爭執行名義向本院聲請強制執行原告之財產
    ，現由本院以系爭執行事件受理在案，並已對原告核發系爭
    執行命令等情，業經調閱系爭執行事件卷宗查核屬實。原告
    雖主張其收入已不敷維持其生活所必需，系爭執行命令違反
    強制執行法第52條、第122條規定云云，然此應屬對於強制
    執行之命令或方法異議之問題，非消滅或妨礙被告請求之事
    由，依前揭說明，原告僅得依強制執行法第12條規定聲明異
    議，尚不得依同法第14條之規定提起債務人異議之訴。是原
    告以此為由提起債務人異議之訴，在法律上顯然不能獲得勝
    訴之判決而顯無理由。
四、綜上所述，原告依強制執行法之規定，請求撤銷系爭執行事
    件之強制執行程序，依其所訴之事實，在法律上顯無理由，
    且無從補正，爰依民事訴訟法第249條第2項第2款規定，不
    經言詞辯論，逕以判決駁回之。
五、訴訟費用負擔之依據：民事訴訟法第78條。　　　　
中　　華　　民　　國　　111 　年　　7 　　月　　4 　　日
                  桃園簡易庭  法  官  魏于傑
以上為正本係照原本作成。
如不服本判決，應於送達後20日內，向本院提出上訴狀並表明上
訴理由，如於本判決宣示後送達前提起上訴者，應於判決送達後
20日內補提上訴理由書（須附繕本）。
如委任律師提起上訴者，應一併繳納上訴審裁判費。
中　　華　　民　　國　  111　年　  7  　　月　　7   　日
                              書記官  黃文琪